臺灣新竹地方法院刑事宣示判決筆錄　　　 96年度易字第125號
公　訴　人　臺灣新竹地方法院檢察署檢察官
被　　　告　己○○
　　　　　　戊○○
　　　　　　　　　　　158弄.
　　　　　　丙○○
　　　　　　　　　　　弄4號
　　　 　　 乙○○
　　　　　　　　　　　巷31號.
　　　　　　甲○○
　　　　　　　　　　　號
　　　　　　庚○○
上列被告等因妨害自由等案件，經檢察官聲請簡易判決處刑（95
年度偵字第3508號），本院改依通常程序審理後，聲請改依協商
程序而為判決，本院於中華民國96年4月20日下午5時在本院刑事
第8法庭宣示判決，出席職員如下：
法官起立朗讀判決主文、犯罪事實要旨、處罰條文及告以上訴限
制、期間並提出上訴狀之法院，且諭知記載其內容：
一、主  文：
    陳世徫共同以非法方法剝奪人之行動自由，處有期徒刑陸月
    ，如易科罰金，以銀元佰元即新臺幣玖佰元折算壹日。
    戊○○共同以非法方法剝奪人之行動自由，處有期徒刑陸月
    ，如易科罰金，以銀元佰元即新臺幣玖佰元折算壹日。
    丙○○共同以非法方法剝奪人之行動自由，處有期徒刑伍月
    ，如易科罰金，以銀元佰元即新臺幣玖佰元折算壹日。
    乙○○共同以非法方法剝奪人之行動自由，處有期徒刑伍月
    ，如易科罰金，以銀元佰元即新臺幣玖佰元折算壹日。
    甲○○共同以非法方法剝奪人之行動自由，處有期徒刑伍月
    ，如易科罰金，以銀元佰元即新臺幣玖佰元折算壹日。
    庚○○共同以非法方法剝奪人之行動自由，處有期徒刑伍月
    ，如易科罰金，以銀元佰元即新臺幣玖佰元折算壹日。
二、犯罪事實要旨：
(一)、己○○基於概括之犯意，於民國94年10、11月間，趁丁○○
    需錢孔急，在其位於新竹縣竹北市○○○街23號俊昊工程有
    限公司內或附近路邊，連續5次借予丁○○合計約新臺幣（
    下同）110萬元，約定每月利息10分，換算年利率120 ％（
    月息10分），而取得與原本顯不相當之高利。丁○○因無力
    償還借款，己○○竟與戊○○、丙○○、乙○○、甲○○、
    庚○○基於犯意之聯絡，由丙○○、乙○○、甲○○、庚○○4人於95年5月20日上午7時許，共乘車牌號碼6058-MY號自
    用小客車至新竹市○○街、仁德街口，趁丁○○外出上班時
    ，合力強推丁○○進入該自用小客車內，在車內毆打丁○○
    ，強押丁○○載至私立中華大學附近景觀大道旁某處工地內
    ，己○○、戊○○亦駕駛車牌號碼3463-KW 號自用小客車前
    來會合。己○○、戊○○、丙○○、乙○○、甲○○、庚○○等6 人在該工地內，各持不詳工具或徒手共同或輪流毆打
    丁○○，以煙頭燙傷丁○○手臂，並強壓丁○○在地上任其
    等毆打，以此方式凌虐丁○○長達約2 小時，致丁○○身上
    多處約有12處之瘀傷、挫傷，臀部更有大片之瘀挫傷（傷害
    部分業據丁○○撤回告訴）。丁○○遭強押、毆打期間，丁○○父親郭金珍以行動電話撥打丁○○之行動電話，渠等推
    由己○○接聽與郭金珍對談。己○○不顧丁○○之父親郭金
    珍要求放過丁○○，亦不畏懼丁○○報警，仍以高姿態質問
    丁○○父親有沒有錢後，即掛上電話，並向丁○○恐嚇稱：
    「如果有警察上來的話，就一槍打死你」等語，致丁○○心
    生畏懼。
(二)、己○○、戊○○、丙○○、乙○○、甲○○、庚○○等人明
    知丁○○傷勢甚為嚴重，有引起其他併發症之虞，仍於當日
    上午11時許，分乘上開二輛自用小客車，強押丁○○至其共
    同之友人范國柱位於新竹縣竹北市○○○路843 之1 號2 樓
    公司內，由范國柱將應付給丁○○之工程款8,000 元轉付給
    己○○。己○○隨即指示丙○○、乙○○、甲○○、庚○○
    等4 人繼續駕車強押丁○○至新竹縣湖口鄉○○路某一空屋
    ，由丙○○、乙○○、甲○○、庚○○4 人輪流看守。在丁○○被強押期間，郭金珍向新竹市警察局第一分局南寮派出
    所報警，承辦警員撥打己○○之行動電話詢問時，己○○仍
    不懼警方查獲，向警方佯稱不認識丁○○。郭金珍於當晚7
    時46分、8 時39分許，撥打電話告知己○○已報案並錄音等
    語，己○○等人仍不放行。嗣於當晚11時許，甲○○、庚○○等人始為丁○○換穿新衣服，以掩飾丁○○被毆打之情狀
    ，並駕車載丁○○至國道1 號竹北交流道釋放之，嗣經警循
    線查獲上情。
三、處罰條文：
    刑法第344條、第302條第1項、第305條，修正前刑法第28條
    、第56條、第55條後段。
四、協商判決除有刑事訴訟法第455條之4第1項第1款於本訊問程
    序終結前，被告撤銷協商合意或檢察官撤回協商聲請者；第
    2款被告協商之意思非出於自由意志者；第4款被告所犯之罪
    非第455條之2第1項所定得以協商判決者；第6款被告有其他
    較重之裁判上一罪之犯罪事實者；第7 款法院認應諭知免刑
    或免訴、不受理者情形之一，及違反同條第2 項「法院應於
    協商合意範圍內為判決；法院為協商判決所科之刑，以宣告
    緩刑或二年以下有期徒刑、拘役或罰金為限」之規定者外，
    檢察官與被告均不得上訴。
五、如有前項得上訴之情形，得自收受宣示判決筆錄送達之日起
    10日內，向本院提出上訴書狀，上訴於第二審法院（請勿「
    逕送上級法院」）。
中　　華　　民　　國　　96　　年　　4 　　月　　20　　日
                  刑事第三庭  法  官  林惠君
以上正本證明與原本無異。
中　　華　　民　　國　　96　　年　　4 　　月　　20　　日
                              書記官  蔣淑君
附錄本案論罪科刑法條全文
刑法第302條第1項
私行拘禁或以其他非法方法，剝奪人之行動自由者，處5 年以下
有期徒刑、拘役或3 百元以下罰金。
刑法第305條
以加害生命、身體、自由、名譽、財產之事，恐嚇他人致生危害
於安全者，處2年以下有期徒刑、拘役或3百元以下罰金。
刑法第344條
乘他人急迫、輕率或無經驗貸以金錢或其他物品，而取得與原本
顯不相當之重利者，處1年以下有期徒刑、拘役或科或併科1千元
以下罰金。
